【裁判字號】    99,上易,167
【裁判日期】    991228
【裁判案由】    竊盜
【裁判全文】
臺灣高等法院花蓮分院刑事判決         99年度上易字第167號
上  訴  人
即  被  告  宋介正
上列上訴人因竊盜案件，不服臺灣花蓮地方法院99年度易字第31
5號中華民國99年11月12日第一審判決（起訴案號：臺灣花蓮地
方法院檢察署99年度偵字第3247、3311號），提起上訴，本院判
決如下：
    主  文
上訴駁回。
    理  由
一、依刑事訴訟法第350條、第361條、第362條、第367條規定，
    不服地方法院之第一審判決而上訴者，須提出上訴書狀，並
    應敘述具體理由，為上訴必備之程式；其所提出之上訴書狀
    並未敘述上訴理由，或僅曾以言詞陳述上訴理由者，均應於
    上訴期間屆滿後20日內補提理由書於第一審法院。第一審法
    院經形式審查，認逾期未補提上訴理由者，應定期間先命補
    正；逾期未補正者，為上訴不合法律上之程式，應以裁定駁
    回。倘已提出上訴理由，但所提非屬具體理由者，則由第二
    審法院以上訴不合法律上之程式，判決駁回。而所謂具體理
    由，必係依據卷內既有訴訟資料或提出新事證，指摘或表明
    第一審判決有何採證認事、用法或量刑等足以影響判決本旨
    之不當或違法，而構成應予撤銷之具體事由，始克當之（例
    如：依憑證據法則具體指出所採證據何以不具證據能力，或
    依憑卷證資料，明確指出所為證據證明力之判斷如何違背經
    驗、論理法則）；倘僅泛言原判決認定事實錯誤、違背法令
    、量刑失之過重或輕縱，而未依上揭意旨指出具體事由，或
    形式上雖已指出具體事由，然該事由縱使屬實，亦不足以認
    為原判決有何不當或違法者（例如：對不具有調查必要性之
    證據，法院未依聲請調查亦未說明理由，或援用證據不當，
    但除去該證據仍應為同一事實之認定），皆難謂係具體理由
    ，俾與第二審上訴制度在請求第二審法院撤銷、變更第一審
    不當或違法之判決，以實現個案救濟之立法目的相契合，並
    節制濫行上訴（最高法院著有97年度台上字第892號判決可
    參）。
二、上訴理由略以：原判決量刑顯然過重，實難令被告信服，懇
    請法院給予適當、合理之判決云云。
三、經查原判決依上訴人即被告宋介正於警詢、偵查及原審法院
    審理時之供述、證人即告訴人陳鴻臺於警詢、偵查及原審法
    院審理時之證述、證人陳清課、蕭全成、利華文、劉建輝及
    邱國忠等人於警詢時之證述，暨卷附之現場圖、刑案照片及
    讓渡書等件，認定被告確有2次竊盜犯行，因論被告觸犯刑
    法第320條第1項之竊盜罪（2罪），並敘明被告有累犯之情
    形，分別就其所犯2罪依法加重其刑，繼審酌其已有多次前
    科，素行非佳，因竊取財物，造成告訴人財物損失，犯後又
    未能坦承犯行及與告訴人之關係等一切情狀，乃就被告所犯
    2罪，各量處有期徒刑4月，並定其應執行刑為有期徒刑6月
    ，均諭知易科罰金之折算標準等情，具見原審已詳敘其所憑
    證據、認定理由及量刑依據。被告上訴意旨指摘原審判決量
    刑過重，難以折服云云。惟量刑之輕重係屬事實審法院得依
    職權自由裁量之事項。原審於量刑時，已依刑法第57條之規
    定，以行為人之責任為基礎，從形式上觀察，原判決並無認
    定事實錯誤、量刑瑕疵或違背法令之情形。本院審酌原審所
    量處之刑，既未逾越法定刑度，亦未濫用自由裁量之權限，
    刑度亦屬妥適，核無不當或違法之情形。
四、綜上，被告空言原審量刑過重，指摘原判決違法不當，並非
    就原判決如何認定事實、適用法律、量刑有何瑕疵，依據卷
    內資料或提出新事證而為具體指摘，堪認係未附具體理由提
    起上訴。被告上訴不合法律上之程式，應予駁回，且不經言
    詞辯論為之。
據上論斷，應依刑事訴訟法第367條前段、第372條，判決如主文
。
中    華    民    國    99    年    12    月    28    日
                  刑事庭審判長法  官 謝志揚
                              法  官 林慶煙
                              法  官 張健河
以上正本證明與原本無異。
本件不得上訴。
中    華    民    國    99    年    12    月    28    日
                              書記官 徐文彬

司法院資訊處製作；財團法人民間司法改革基金會備份。
